# 求助陈版与各老师关于大额装修费用的处理

提问人：dinydong 时间：2019-07-19 17:50:38
个人觉得 80 万入 “长期待摊费用”， 120 万入“固定资产”。
80 万：企业以经营租赁方式租入的固定资产发生的改良支出，应予资本化，作为长期待摊费用，合理进行摊销。
120 万符合固定资产确认条件。
固定资产是指同时具有下列特征的有形资产：
（一）为生产商品、提供劳务、出租或经营管理而持有的；
（二）使用寿命超过一个会计年度。

回答人：chenyiwei
该 120 万元依附于租入房屋，不能单独使用，所以仍作为长期待摊费用较为妥当，当然其摊销年限和其他装修项目可能不同。

提问人：田键泯 时间：2019-07-20 09:19:17
陈版主，该空调依附房屋建筑，并且房屋是租入，但我认为空调是可以单独确认一项固定资产的，符合固定资产的定义，即使房屋租赁到期也可以移动拆除使用，不同于装修费。不知道是否存在问题，望指教。

回答人：chenyiwei
主帖中说明是中央空调，则与房屋结构联系紧密，不可能分拆出来单独使用，所以并入长期待摊费用。当然摊销年限可能与其他装修不同。